臺灣臺中地方法院刑事裁定　94年度聲再字第2號
聲　請　人
即　被　告　甲○○
上列聲請人因竊盜案件，對於本院中華民國九十三年二月二十四
日九十二年度中簡上字第五０四號確定判決，聲請再審，本院裁
定如下：
    主  文
再審之聲請駁回。
    理  由
一、本件聲請意旨略以：聲請人甲○○知試用品絕對是廠商免費
    提供，不能販賣之物，有查扣之媚比琳魔幻調色露進口商台
    灣保麗股份有限公司之服務專線0000-000 -000，可以查詢
    。伊以為可以索討而拿取（不告而取），家樂福大賣場偽騙
    要聽其澄清或同意索取而要求伊至辦公室並限制行動直到警
    察到來，可以調閱錄影帶為證。故本案因發現新事實，即試
    用品絕對是廠商免費提供，不能販賣之物品，且此事實在當
    時對於伊辨別是非決定舉止會引起誤會之結果，因而提起本
    件再審之聲請。
二、按有罪之判決確定後，因發現確實之新證據，足認受有罪判
    決之人應受無罪、免訴、免刑或輕於原判決所認罪名之判決
    者，為受判決人之利益，得聲請再審，刑事訴訟法第四百二
    十條第一項第六款固有明定。惟所謂發見之新證據，係指該
    項證據，事實審法院於判決前因未經發見，不及調查斟酌，
    至其後始行發見者而言，若判決前已經當事人提出或聲請調
    查之證據，經原法院捨棄不採者，即非該條款所謂發見之新
    證據，不得據為聲請再審之原因。最高法院二十八年抗字第
    八號判例可資參照。
三、本件聲請人甲○○固主張本院九十二年度中簡上字第五０四
    號聲請人被訴竊盜一案，有「試用品絕對是廠商免費提供，
    不能販賣之物品」之新事實，並據以提起本件再審之聲請，
    但查，「試用品絕對是廠商免費提供，不能販賣之物品」一
    節，業據聲請人先後於臺灣臺中地方法院檢察署檢察官於九
    十二年度偵字第一七九五四號偵查中及本院於九十二年度中
    簡上字第五０四號刑事案件審理時，均為相同之辯解，有本
    院調取之上開偵查及刑事案卷可資參佐，揆諸前揭說明，自
    與刑事訴訟法第四百二十條第一項第六款規定之「發現確實
    之新證據」之再審要件不符。且該項事實並無改於聲請人所
    擅自拿取之媚比琳魔幻調色露試用品係告訴人家樂福股份有
    限公司中清分公司所有之客觀情狀，聲請人於本件聲請狀中
    既自承其係不告而取，核與刑法竊盜罪「竊取他人之不動產
    」之構成要件即屬相符，本院第二審合議庭於九十二年度中
    簡上字第五０四號認定聲請人犯竊盜罪行，認事用法均無違
    誤，聲請人聲請本件再審之「新事實」，自無足認其應受無
    罪、免訴、免刑或輕於原判決所認罪名之判決之情形。綜上
    ，聲請人之聲請，核與刑事訴訟法第四百二十條第一項第六
    款之再審事由不合，為無理由，應予駁回。
據上論斷，應依刑事訴訟法第四百三十四條第一項，裁定如主文
。
中　　華　　民　　國　　94　　年　　7 　　月　　22　　日
                  刑事第十一庭  審判長法　官  林源森
                                      法　官  王世華
                                      法　官  莊嘉蕙
以上正本證明與原本無異。
如不服本裁定，應於送達後五日內，向本院提出抗告狀。
                                書記官　魏愛玲
中　　華　　民　　國　　94　　年　　7 　　月　　22　　日
